【裁判字號】    97,易,1658
【裁判日期】    971107
【裁判案由】    竊盜
【裁判全文】
臺灣士林地方法院刑事判決              97年度易字第1658號
公  訴  人  臺灣士林地方法院檢察署檢察官
被      告  甲○○
                    （現羈押於臺灣士林看守所）
上列被告因竊盜案件，經檢察官提起公訴（97年度偵字第10632
、11775 號），被告於本院準備程序中就被訴之事實為有罪之陳
述，經本院當庭裁定進行簡式審判程序審理，並判決如下：
    主  文
甲○○竊盜，處拘役伍拾日，如易科罰金以新臺幣壹仟元折算壹
日。又竊盜，處有期徒刑參月，如易科罰金以新臺幣壹仟元折算
壹日。
    事  實
一、甲○○曾於民國97年間因竊盜等案件，分別經臺灣基隆地方
    法院檢察署檢察官以97年度速偵字第304 號、97年度偵字第
    775 號聲請簡易判決處刑，分別經判處拘役15日、罰金新台
    幣6 千元、拘役50日（未構成累犯），詎其猶不知悔改，竟
    意圖為自己不法之所有，(一)先於97年7 月29日16時許，在臺
    北縣汐止市○○街79巷11弄7 號，徒手竊取丙○○所有之深
    色短袖上衣1 件、深色長褲1 條等物，得手後供己所用，嗣
    於同年8 月7 日10時許，穿著上開衣物返回上開處所，為丙○○發覺有異後報警處理，而當場查獲，並扣得深色短袖上
    衣1 件及深色長褲1 條等物。(二)復於97年7 月29日17時20分
    許，在乙○○位於臺北縣汐止市○○街59巷12弄1 號2 樓住
    處屋外，趁乙○○不注意之際，以不詳方式，竊取乙○○所
    有置於屋外之分離式冷氣機1台 ，得手後，即將所竊得之財
    物變賣花用。嗣經警據報前往處理，並調閱監視錄影而循線
    查獲。
二、案經丙○○、乙○○訴由臺北縣政府警察局汐止分局報請臺
    灣士林地方法院檢察署檢察官偵查起訴。
        理 由
一、本件被告甲○○所犯非死刑、無期徒刑或最輕本刑有期徒刑
    3 年以上之罪，亦非高等法院管轄第一審案件，且於準備程
    序進行中，被告先就被訴事實為有罪之陳述，經告知被告簡
    式審判程序之旨，並聽取檢察官、被告之意見後，本院裁定
    進行簡式審判程序，是本件之證據調查，依刑事訴訟法第
    273 條之2 規定，不受同法第159 條第1 項、第161 條之2
    、第161 條之3 、第163 條之1 及第164 條至第170 條規定
    之限制，合先敘明。
二、上揭犯罪事實，業據被告甲○○於本院審理時坦承不諱，核
    與告訴人丙○○、乙○○於警詢中指訴之情節相符，並有丙○○之贓物認領保管單1 紙與監視錄影翻拍照片8 張及現場
    照片4 張可佐，足認被告自白與事實相符。被告事證明確，
    其犯行洵堪認定。
三、核被告二次犯行所為，均係犯刑法第320 條第1 項之竊盜罪
    。二次犯行犯意各別，被害人不同，應予分論併罰。爰審酌
    被告於97年間即有多次竊盜之犯罪紀錄，有台灣高等法院被
    告前案紀錄表可考，素行不佳，及其犯罪動機、目的、所生
    對被害人之損害，所竊財物之價值，所竊之冷氣機業已出售
    ，尚未對被害人賠償，然其犯罪後坦承犯行，態度良好等一
    切情狀，分別量處如主文所示之刑，並諭知易科罰金之折算
    標準。公訴人以被告於97年間有多次竊盜罪之紀錄，嚴重危
    害社會治安及他人財產之安全，認有犯罪習慣，請量處有期
    徒刑1 年2 月及依竊盜犯贓物犯保安處分條例第3 條第1 項
    規定宣告刑前入勞動場所強制工作云云。
四、按保安處分係針對受處分人將來之危險性所為之處置，以達
    教化、治療之目的，為刑罰之補充制度。我國現行刑法採刑
    罰與保安處分雙軌制，係在維持行為責任之刑罰原則下，為
    協助行為人再社會化之功能，以及改善行為人潛在之危險性
    格，期能達成根治犯罪原因、預防犯罪之特別目的，是保安
    處分中之強制工作，旨在對嚴重職業性犯罪及欠缺正確工作
    觀念或無正常工作因而犯罪者，強制其從事勞動，學習一技
    之長及正確之謀生觀念，使其日後重返社會，能適應社會生
    活。而竊盜犯贓物犯保安處分條例第3 條第1 項規定：18
    歲以上之竊盜犯、贓物犯，有犯罪之習慣者，得於刑之執行
    前，令入勞動場所強制工作，即係本於保安處分應受比例原
    則之規範，使保安處分之宣告，與行為人所為行為之嚴重性
    、行為人所表現之危險性及對於行為人未來行為之期待性相
    當之意旨而制定，而由法院視行為人之危險性格，決定應否
    令入勞動處所強制工作，以達預防之目的（最高法院95年度
    臺上字第4615號判決意旨可資參照）。經查，被告雖前有竊
    盜、收受贓物之前科，此固有臺灣高等法院被告前案紀錄表
    1 份及臺灣基隆地方法院檢察署檢察官聲請簡易判決處刑書
    在卷可稽，惟其所竊取之物係隨機竊取，且均被判處拘役之
    刑度，情節較屬輕微，而未有於深夜侵入住宅竊取或有持兇
    器竊盜或結夥竊盜等情節較重之加重竊盜犯行；且查本案被
    告第一次竊盜犯行所竊得物係日常生活所著之衣褲，第二次
    竊盜係竊取冷氣機，而該台冷氣機，具被害人陳稱，因冷氣
    不涼，欲請廠商來修即被竊，亦見該冷氣並非新品，被害人
    二人之損失非鉅，公訴人具體求刑1 年2 月尚嫌過重，本院
    認判處如主文之刑度即足資警惕被告，則被告於本案所宣告
    之刑度未達1 年以上者，自無竊盜犯贓物犯保安處分條例之
    適用，是公訴人聲請依該條例第3 條第1 項規定，令被告於
    刑之執行前，入勞動場所強制工作年，尚難准許，附此敘明
    。
據上論斷，應依刑事訴訟法第273 條之1 第1 項、第299 條第1
項前段，刑法第320 條第1 項、第41條第1 項前段、刑法施行法
第1之1條第1項、第2項前段，判決如主文。
本案經檢察官莊富棋到庭執行職務。
中    華    民    國    97    年    11    月    7     日
                  刑事第四庭法  官  林秀鳳
以上正本證明與原本無異。
如不服本判決，應於收受送達後10日內向本院提出上訴書狀，其
未敘述上訴理由者，應於上訴期間屆滿後20日內向本院補提理由
書狀（均須按他造當事人之人數附繕本）。
                            書記官  陳佳伶
中    華    民    國    97    年    11    月    7     日
附錄法條
刑法第320條第1項
意圖為自己或第三人不法之所有，而竊取他人之動產者，為竊盜
罪，處五年以下有期徒刑、拘役或五百元以下罰金。
意圖為自己或第三人不法之利益，而竊佔他人之不動產者，依前
項之規定處斷。
前二項之未遂犯罰之


司法院資訊處製作；財團法人民間司法改革基金會備份。
